臺灣彰化地方法院刑事判決　　　　　　 100年度訴字第1117號
公　訴　人　臺灣彰化地方法院檢察署檢察官
被　　　告　王秀玉
上列被告因違反毒品危害防制條例案件，經檢察官提起公訴（10
0年度毒偵字第913、1107、1229、1499號），本院依簡式審判程
序判決如下：
    主  文
王秀玉施用第一級毒品，累犯，處有期徒刑玖月；又施用第二級
毒品，累犯，處有期徒刑陸月；又施用第一級毒品，累犯，處有
期徒刑捌月；又施用第一級毒品，累犯，處有期徒刑玖月。應執
行有期徒刑壹年拾月。
    事  實
一、王秀玉曾於民國88年間，因施用毒品案件，經本院以88年度
    毒聲字第146號裁定送勒戒處所施以觀察、勒戒後，認無繼
    續施用毒品傾向，於88年3月15日執行完畢出所，經臺灣彰
    化地方法院檢察署檢察官以88年度偵緝字第126號為不起訴
    處分確定。其又於前揭觀察、勒戒執行完畢釋放後5年內之
    92年間，因施用第一、二級毒品案件，經起訴並戒治，強制
    戒治部分，經本院以92年度毒聲字第779號裁定施以強制戒
    治，因其成效經評定合格，無繼續戒治必要，再經本院以92
    年度毒聲字第2353號裁定停止戒治並付保護管束，嗣因法律
    修正，毋庸繼續執行上開保護管束；所涉刑事部分，經本院
    以92年度訴字第607號判決判處有期徒刑9月、8月，應執行
    有期徒刑1年4月確定。又於95年間，因施用毒品案件，經本
    院以95年度訴字第416號判決判處有期徒刑1年、10月，應執
    行有期徒刑1年9月，上訴後，經臺灣高等法院臺中分院以95
    年度上訴字第2402號受理，復經撤回上訴而告確定，上開案
    件，嗣經本院以96年度聲減字第545號裁定減刑為有期徒刑6
    月、5月，應執行有期徒判10月又15日確定，入監執行後，
    於96年7月15日執行完畢。詎仍不知悔改，(一)復基於施用第
    一級毒品海洛因及第二級毒品甲基安非他命之犯意，於100
    年1月4日之某時間，在彰化縣彰化市○○路○段附近，以將
    第一級毒品海洛因及第二級毒品甲基安非他命一起置於鋁箔
    紙上以火燒烤吸食其煙霧之方式，同時施用第一級毒品海洛
    因及第二級毒品甲基安非他命1次，嗣於100年1月6日17時50
    分許，因行跡可疑，為警在彰化縣彰化市○○路○段88巷44
    號前盤查查獲，且經警採集其尿液送驗，結果呈嗎啡及甲基
    安非他命陽性反應；(二)又基於施用第二級毒品甲基安非他命
    之犯意，於100年1月25日17時許，在臺中市某KTV店內，以
    將第二級毒品甲基安非他命置於玻璃球內以火燒烤吸食其煙
    霧之方式，施用第二級毒品甲基安非他命1次，嗣於100年1
    月27日14時42分許，因行跡可疑，為警在南投縣草屯鎮○○
    路○段472號前盤查查獲，且經警採集其尿液送驗，結果呈甲
    基安非他命陽性反應；(三)又基於施用第一級毒品海洛因之犯
    意，於100年5月9日13時許，在彰化縣溪湖鎮○○路某處，
    以將第一級毒品海洛因摻入香菸內點燃吸食之方式，施用第
    一級毒品海洛因1次，嗣於100年5月12日5時55分許，為警在
    其位於彰化縣溪湖鎮○○路41號住處查獲，且經警採集其尿
    液送驗，結果呈嗎啡陽性反應；(四)又基於施用第一級毒品海
    洛因及第二級毒品甲基安非他命之犯意，於100年5月30日0
    時30分許，在其上揭住處，以將第一級毒品海洛因及第二級
    毒品甲基安非他命一起置於鋁箔紙上以火燒烤吸食其煙霧之
    方式，同時施用第一級毒品海洛因及第二級毒品甲基安非他
    命1次，因屬毒品列管人口，嗣於同日至彰化縣警察局溪湖
    分局接受定期調驗，經警察採其尿液送驗，結果呈嗎啡及甲
    基安非他命陽性反應。
二、案經彰化縣警察局彰化分局報告臺灣臺中地方法院檢察署、
    南投縣政府警察局草屯分局報告臺灣南投地方法院檢察署呈
    請臺灣高等法院臺中分院檢察署檢察長令轉臺灣彰化地方法
    院檢察署暨彰化縣警察局鹿港分局、彰化縣警察局溪湖分局
    報告臺灣彰化地方法院檢察署檢察官偵查起訴。
    理  由
一、本案被告王秀玉所犯係死刑、無期徒刑、最輕本刑為3年以
    上有期徒刑以外之罪，其於準備程序就前揭被訴事實為有罪
    之陳述，經受命法官告知簡式審判程序之旨，並聽取其與公
    訴人之意見後，本院認無不得或不宜改依簡式審判程序進行
    之處，爰依刑事訴訟法第273條之1第1項、第284條之1，裁
    定本案由受命法官獨任進行簡式審判程序，合先敘明。
二、訊據被告王秀玉對於上開事實坦承不諱，且被告於100年1月
    6日、100年5月30日為警採集之尿液，經送詮昕科技股份有
    限公司檢驗結果，均呈嗎啡及甲基安非他命陽性反應；被告
    於100年1月27日16時5分許為警採集之尿液，經送中山醫學
    大學附設醫院檢驗科藥物檢測中心檢驗結果，呈甲基安非他
    命陽性反應；被告於100年5月12日為警採集之尿液，經送詮
    昕科技股份有限公司檢驗結果，呈嗎啡陽性反應，此有彰化
    縣警察局彰化分局委託檢驗尿液代號與真實姓名對照認證單
    、彰化縣警察局溪湖分局委託檢驗尿液代號與真實姓名對照
    認證單、南投縣政府警察局草屯分局委託鑑驗尿液代號與真
    實姓名對照表及彰化縣警察局鹿港分局委託檢驗尿液代號與
    真實姓名對照表各1紙及詮昕科技股份有限公司出具之濫用
    藥物尿液檢驗報告3紙、中山醫學大學附設醫院檢驗科藥物
    檢測中心尿液檢驗報告1紙在卷可稽，足徵被告之任意性自
    白與事實相符，可以採信。本件罪證明確，被告王秀玉之犯
    行，足以認定。
三、按修正毒品危害防制條例就施用毒品者，僅於「初犯」及「
    5年後再犯」二種情形，有其追訴條件之限制，即須於初犯
    經觀察、勒戒或強制戒治釋放後，5年內均無施用毒品之行
    為，始能認其前所實施之觀察、勒戒或強制戒治已足遮斷毒
    癮，而得於5年後再犯時，再予適用初犯之規定，重行觀察
    、勒戒等程序；倘5年內已經再犯，被依法追訴處罰，縱其
    第3次（或第3次以上）施用毒品之時間在初犯釋放5年以後
    ，即與「5年後再犯」之情形有別，且因已於「5年內再犯」
    ，顯見其再犯率甚高，原實施觀察、勒戒或強制戒治，已無
    法收其實效，而無5年戒斷期之存在，自無再經觀察、勒戒
    及強制戒治之必要，應由檢察官逕行起訴，此有最高法院95
    年度台非字第59、65號判決及同年度第7次刑事庭會議決定
    足供參照。本案被告於88年間，因施用毒品案件，經本院以
    88年度毒聲字第146號裁定送勒戒處所施以觀察、勒戒後，
    認無繼續施用毒品傾向，於88年3月15日執行完畢出所，經
    臺灣彰化地方法院檢察署檢察官以88年度偵緝字第126號為
    不起訴處分確定。其又於前揭觀察、勒戒執行完畢釋放後5
    年內之92年間，因施用第一、二級毒品案件，經起訴並戒治
    ，強制戒治部分，經本院以92年度毒聲字第779號裁定施以
    強制戒治，因其成效經評定合格，無繼續戒治必要，再經本
    院以92年度毒聲字第2353號裁定停止戒治並付保護管束，嗣
    因法律修正，毋庸繼續執行上開保護管束；所涉刑事部分，
    經本院以92年度訴字第607號判決判處有期徒刑9月、8月，
    應執行有期徒刑1年4月確定等情，有臺灣彰化地方法院檢察
    署刑案資料查註紀錄表及全國施用毒品案件紀錄表各1份在
    卷可參，是依首開說明，被告為上開犯行，自應受訴科罰。
四、查海洛因及甲基安非他命係毒品危害防制條例所定之第一、
    二級毒品，不得非法持有、施用。核被告所為，係犯毒品危
    害防制條例第10條第1項之施用第一級毒品罪及同條第2項之
    施用第二級毒品罪。其為供施用毒品海洛因、甲基安非他命
    而持有之低度行為，各為其施用之高度行為所吸收，均不另
    論罪。被告以一行為犯施用第一級毒品罪及施用第二級毒品
    罪之2次犯行，係想像競合犯，均應從一重之施用第一級毒
    品罪處斷。其所犯上開施用第一級毒品及施用第二級毒品4
    罪間，犯意各別，行為互殊，應予分論併罰。又被告有如事
    實欄所述前科及執行紀錄，有臺灣彰化地方法院檢察署刑案
    資料查註紀錄表、臺灣高等法院被告前案紀錄表各1份在卷
    可考，其於5年以內故意再犯本件有期徒刑以上之4罪，均為
    累犯，應各依刑法第47條第1項之規定加重其刑。爰審酌被
    告曾因施用毒品經先後執行觀察、勒戒、強制戒治及刑之執
    行後，猶未能深切體認毒品危害己身之鉅，及早謀求脫離毒
    害之道，反而伺機再犯，未見有何收斂、警惕之意，無視於
    毒品對於自身健康之戕害及國家對於杜絕毒品犯罪之禁令，
    自有使其接受相當時期監禁以敦化性情之必要，惟念及被告
    於犯後尚能坦承犯行，且施用毒品固戕害個人健康至深，然
    就他人權益之侵害仍屬有限，及其犯罪之動機、目的、手段
    、智識程度等一切情狀，分別量處如主文所示之刑，並定其
    應執行之刑，以示懲儆。
據上論斷，應依刑事訴訟法第273條之1第1項、第299條第1項前
段，毒品危害防制條例第10條第1項、第2項，刑法第11條前段、
第47條第1項、第55條、第51條第5款，判決如主文。
本案經檢察官黃顗雯到庭執行職務。
中    華    民    國   100    年    9     月    30    日
                  刑事第三庭          法  官  洪志賢
以上正本證明與原本無異。
如不服本判決應於收受判決後10日內向本院提出上訴書狀，並應
敘述具體理由；其未敘述上訴理由者，應於上訴期間屆滿後20日
內向本院補提理由書（均須按他造當事人之人數附繕本）「切勿
逕送上級法院」。
中    華    民    國   100    年    9     月    30    日
                                      書記官  許億先
附錄本案論罪科刑法條全文：
毒品危害防制條例第10條
施用第一級毒品者，處 6 月以上 5 年以下有期徒刑。
施用第二級毒品者，處 3 年以下有期徒刑。